臺灣高等法院刑事判決　　　　　　　　 94年度上易字第182號
上　訴　人
即　被　告　丙○○
上列上訴人即被告因竊盜案件，不服臺灣臺北地方法院93年度易
字第1579號，中華民國93年12月31日第一審判決（起訴案號：臺
灣臺北地方法院檢察署93年度偵字第7490號），提起上訴，本院
判決如下：
    主  文
上訴駁回。
    事  實
一、丙○○於民國八十四年間，曾犯竊盜罪，經台灣板橋地方法
    院以八十四年訴字第二六六九號判處有期徒刑八月，緩刑三
    年確定，緩刑期滿未經撤銷緩刑，上開刑之宣告失其效力。
    其於九十三年一月一日傍晚十九時三十分許在台北市○○區
    ○○路台大醫院地下B 區停車場內，見甲○○所有之車號Ｇ
    Ｄ─九八三九號自用小客車停放該處，竟意圖為自己不法之
    所有，趁四下無人，以不詳工具開啟駕駛座車門，進入車內
    ，正著手搜尋車內置物廂內財物之際，即為返回該處之車主
    甲○○及其友人乙○○發現，甲○○即自車外阻擋車門開啟
    防止其下車逃逸，並呼請乙○○報警前來處理，因而當場查
    獲，致其竊盜行為未能得逞。
二、案經台北市政府警察局中正第一分局報告台灣台北地方法院
    檢察署檢察官偵查起訴。
    理  由
一、訊據上訴人即被告丙○○固坦承於右開時、地有進入甲○○
    所有停放該地之車號ＧＤ─九八三九號自用小客車，並坐於
    駕駛座上，嗣遭甲○○及其友人乙○○報警前來處理等情不
    諱，但矢口否認有何竊盜犯行，並辯稱：當時其因發現該部
    年份老舊之車輛停放於該地，與該地其他車輛十分不協調，
    所以其想進去查查看是否該車是贓車云云（本院卷第21頁）
    ，又稱：其發現該車之車門及車窗未關，其基於好意進入車
    內，想找一找是否有車主之資料，以便通知車主前來處理云
    云（本院卷第22頁）。
二、惟查：被告於原審準備程序時曾供承竊盜未遂犯行（原審卷
    第13 頁）。再查其於本院審理時，就本院所訊；其何以擅
    自進入他人所有車輛一節，即有「想進入查查看是否該車為
    贓車」，與「想找一找是否有車主之資料，以便通知車主前
    來處理」云云之不同辯解。又查被告上開犯行，業據甲○○
    、乙○○於警訊中指述明確，甲○○甚且指稱：其當時確有
    將車門及車窗關閉，且均有上鎖，而且是中控鎖云云（偵查
    卷第２頁反面）。復有現場照片及停車卡可參（偵查卷第5
    頁、第22頁）再查甲○○所有之該車出廠日期為
    三年三月份，業據甲○○指述在卷（偵查卷第20頁反面），
    復有該車之行車執照影本附卷可稽（偵查卷第30頁），足見
    該車於本件案發時雖車齡將近十一年，但尚非得以十分老舊
    之車輛可以比擬。另查上開地點即台大醫院地下Ｂ區停車場
    ，為有人管理之收費停車場，被告自承從事建築或不動產仲
    介工作（偵查卷第十七頁、本院卷第22頁），其未具有司法
    警察資格，且非該停車場之管理或警衛人員，竟擅自進入他
    人之車輛，並翻動車內置物廂，有如前述，若謂其並無竊取
    車內物品之犯意，孰人置信？凡此足認被告於原審準備程序
    之任意性自白與事實相符。本件事證明確，被告犯行洵堪認
    定。
三、核被告所為，係犯刑法第三百二十條第三項、第一項竊盜未
    遂罪。其已著手於竊盜犯行而未得逞，屬未遂犯，應依刑法
    第二十六條前段規定，按既遂犯之刑度減輕其刑。
四、原審經詳查後，認定被告應成立竊盜未遂罪名，並引據刑法
    第三百二十條第三項、第一項、第二十六條前段、第四十一
    條第一項前段，罰金罰鍰提高標準條例第二條，且審酌被告
    素行不佳，及其犯罪動機、目的係一時貪利，惟念其於犯罪
    後於審理時坦承犯行，犯罪所生之危險尚非嚴重等一切情狀
    ，因認公訴人具體求刑有期徒刑三月，尚屬過重，因而量處
    有期徒刑二月，並諭知易科罰金之折算標準。除漏未引據罰
    金罰鍰提高標準條例第一條前段，應予補充更正外，其餘部
    分之認事用法均無違誤，量刑已屬從輕。被告竟猶執前詞上
    訴否認犯罪，為無理由，應予駁回。
五、據上論斷，應依刑事訴訟法第368條，判決如主文。
本案經檢察官陳維練到庭執行職務。
中　　華　　民　　國　　94　　年　　3　　月　　22　　日
　　　　　　　　　刑事第十二庭審判長法　官　李文成
　　　　　　　　　　　　　　　　　  法　官　王復生
　　　　　　　　　　　　　　　　　  法　官　周盈文
以上正本證明與原本無異。
不得上訴。
                                    書記官　余姿慧
中　　華　　民　　國　　94　　年　　3　　月　　22　　日
附錄：本案論罪科刑法條全文
刑法第三百二十條
意圖為自己或第三人不法之所有，而竊取他人之動產者，為竊盜
罪，處五年以下有期徒刑、拘役或五百元以下罰金。
意圖為自己或第三人不法之利益，而竊佔他人之不動產者，依前
項之規定處斷。
前二項之未遂犯罰之。
